【裁判字號】    91,易,3161
【裁判日期】    920716
【裁判案由】    竊盜
【裁判全文】
臺灣板橋地方法院刑事判決                      九十一年度易字第三一六一號
    公  訴  人    臺灣板橋地方法院檢察署檢察官
    被      告    甲○○
右列被告因竊盜案件，經檢察官提起公訴（九十一年度偵字第一九０二七號）及移
併辦（九十一年度偵字第二一九０二號），本院判決如左：
    主  文
甲○○連續竊盜，累犯，處有期徒刑伍月，如易科罰金，以佰元折算壹日。
    事  實
一、甲○○曾於民國八十九年間，因犯竊盜罪，經本院判處有期徒刑月，嗣經上訴
    駁回確定，九十年五月三日執行完畢。
二、甲○○猶不知悔改，竟意圖為自己不法之所有，基於竊盜之犯意，於九十一年七
    月二十四日十八時許，至燦坤實業股份有限公司（下簡稱：燦坤公司）經營位於
    臺北縣永和市○○路一九五號地下一樓之燦坤３Ｃ永和店內，趁店內員工不注意
    之際，徒手竊取屬該公司所有置於展示架上價值約新臺幣（下同）一萬二千元之
    摩托羅拉牌Ｖ７０型行動電話手機一具（序號：000000000000000），攜出店外
    ，竊取得手，供己使用。嗣經燦坤公司報警處理，經警根據該具行動電話機板之
    序號，向各電信業者查詢，發覺該手機由甲○○申請之0000000000號
    行動電話號碼使用中，認甲○○涉犯竊盜罪嫌，通知甲○○於九十一年十一月十
    一日二十三時許至警局接受詢問，甲○○於警詢中坦承該手機為其所竊取，並經
    警扣得該手機一具。
三、甲○○於九十一年八月三十一日十六時二十六分許至二十八分許（起訴書誤載為
    十七時許），意圖為自己不法之所有，承前同一竊盜之概括犯意，又至燦坤公司
    燦坤３Ｃ永和店內（起訴書誤認該店係由店長乙○○所開設），趁店內員工不注
    意之際，徒手竊取屬該公司所有價值二萬六千九百元之十七吋電腦液晶顯示器一
    台（編號：INX3912A178，含外包裝），搬出該店之外，得手後隨將該台顯示器
    攜回其位於臺北縣中和市○○路四三三號十樓之三之住處，供己使用。嗣經該店
    店長乙○○根據店內錄影紀錄發現行竊者為甲○○，俟甲○○於同年九月二十四
    日十三時二十分許，再至該店閒逛之際，為乙○○報警查獲，並經警經由甲○○
    之同意，於同日十四時至十五時十分許，至甲○○上述住處搜索扣得上開十七吋
    電腦液晶顯示器一台。
四、案經臺北縣政府警察局永和分局分別報由臺灣板橋地方法院檢察署檢察官偵查起
    訴及移送併辦。
    理  由
一、訊據被告甲○○對其右揭二次竊盜事實均坦承不諱，並經證人即燦坤３Ｃ永和店
    店長乙○○、員工方仲豪證述失竊情節綦詳，且有警方自燦坤３Ｃ永和店監視錄
    影紀錄翻拍顯示被告於九十一年八月三十一日十六時二十六分十七秒進入該店、
    同日十六時二十八分零一秒自店內抱出INX牌液晶顯示器一台（含外包裝）之影
    像照片二幀、中華電信行動電話雙向通聯格式說明、通聯紀錄、行動電話呼叫器
    線上查詢作業資料、及乙○○、方仲豪於警局領回失竊手機、顯示器所出具之贓
    物認領保管單各一份在卷可稽。本件事證明確，被告竊盜犯行洵堪認定。
二、被告另辯稱：我不知道自己為什麼要偷，我有股衝動想偷，以前去新店耕莘醫院
    精神科看過心理醫生，醫生說我無法控制自己行為，因為我沒有吃藥，才又開始
    偷云云。經本院調取被告於財團法人天主教耕莘醫院病歷資料，該醫院病歷摘錄
    單載稱：病患於八十九年六月二十八日於本院初診，有焦慮、憂鬱症狀及衝動控
    制問題，之後曾看過數次門診，曾服用過藥物，但無心理治療等語，有該院九十
    二年一月二十三日心理衛生科之病歷摘錄單一份在卷可參。因被告有為心理問題
    之抗辯，而上開病歷摘要亦顯示有此方面之疑問，本院爰函請有精神專科之行政
    院衛生署八里療養院鑑定被告行竊當時之精神狀況，其鑑定結果，略稱：「林員
    （指被告）身體狀況：一般理學及神經學檢查無明顯異常發現。腦波檢查：無異
    常發現。心理衡鑑：智商分類上屬中下程度之智能。人格評估方面，林員較外向
    ，做事較具衝動性，會過度壓抑其焦慮不安之情緒，思考方式有時較窄化及簡化
    ，故可能出現較不顧及後果而行為之現象，自我概念未成熟發展；對人際關係有
    興趣而謹慎；有時對他人顯高度警戒並持不信任態度，精神狀態檢查：（鑑定日
    九十二年五月十二日）意識清楚，外觀整齊，注意力集中，表情顯焦慮，態度合
    作，無明顯思考及知覺障礙，因此案被控告後之情緒較易緊張及低落。定向感、
    記憶力、抽象思考及計算能力與常人無異。對案情之說明：林員陳述與上述起訴
    書內容相符，自述逛到電器行時看到那台漂亮的電腦螢幕，覺得有股無法抗拒之
    偷竊衝動並伴隨著興奮感，遂趁店員不注意時進行偷竊，偷竊當時及偷完後有一
    股高興的感覺，之後把螢幕直接搬回家。診斷：綜上所述，依現有可得之資料，
    無足夠證據證明林員罹有重大精神疾病。結論：林員於九十一年八月三十一日案
    發當時並無因病而致是非判斷及自我控制能力下降之情事，即無心神喪失或精神
    耗弱之存在」等語，有該療養院九十二年六月二十七日（九十二）八療一般字第
    ０九二０００二三０七號函檢送之精神鑑定報告書一份在卷足資參考。依此鑑定
    結果，尚難認被告於為上揭竊行時有何心神喪失或精神耗弱之情事。
三、核被告前後二次竊行，均係犯刑法第三百二十條第一項普通竊盜罪。其先後二次
    竊行，時間接近，手法雷同，對象相同，觸犯犯罪構成要件相同之罪名，顯係基
    於概括犯意反覆實施，為連續犯，依刑法連續犯之規定論以一罪。公訴人起訴事
    實雖僅論及事實欄三所示之被告竊行，惟被告所為事實欄二所示之竊行，與原起
    訴之被告該次竊行，既有連續犯之裁判上一罪關係，為起訴效力所及，本院自應
    一併審判。查被告曾於八十九年間，因犯竊盜罪，經本院判處有期徒刑月，嗣
    經上訴駁回確定，九十年五月三日執行完畢，有臺灣高等法院檢察署刑案紀錄簡
    覆表一份在卷可考，五年以內再犯有期徒刑以上之本罪，為累犯，依刑法累犯之
    規定，加重其刑。茲審酌被告有上述竊盜前科，猶不知悔改，再為本案犯行，所
    竊取之物之價值，且本案有連續二次犯行，本應從重量刑，惟念其事後坦承犯行
    之態度，於警詢中交出所竊取之物，前述鑑定報告所顯示之被告智識程度等一切
    情狀，爰量處如主文所示之刑，並諭知易科罰金折算標準。
據上論斷，應依刑事訴訟法第二百九十九條第一項前段，刑法第五十六條、第三百二
十條第一項、第四十七條、第四十一條第一項前段，罰金罰鍰提高標準條例第一條前
段、第二條，判決如主文。
本案經檢察官許梨雯到庭執行職務。
中    華    民    國      九十二      年      七      月      十六      日
                                      臺灣板橋地方法院刑事第四庭
                                        法  官    王復生
右正本證明與原本無異。
如不服本判決，應於判決送達後十日內向本院提出上訴狀 (應附繕本) ，上訴於
臺灣高等法院。
                                        書記官    黃美雲
中      華      民      國      九十二      年    七    月  二十一    日
附錄本案論罪科刑法條全文
刑法第三百二十條：
意圖為自己或第三人不法之所有，而竊取他人之動產者，為竊盜罪，處五年以下有期
徒刑、拘役或五百元以下罰金。
意圖為自己或第三人不法利益，而竊佔他人之不動產者，依前項之規定處斷。
前二項之未遂犯罰之。


司法院資訊處製作；財團法人民間司法改革基金會備份。
